【裁判字號】    89,易,952
【裁判日期】    900705
【裁判案由】    竊盜
【裁判全文】
臺灣士林地方法院刑事判決                          八十九年度易字第九五二號
    聲  請  人  臺灣士林地方法院檢察署檢察官
    被      告  乙○○
右列被告因竊盜案件，經檢察官聲請簡易判決處刑（八十九年度偵字第六三五二號）
，本院內湖簡易庭認不宜以簡易判決處刑（八十九年度湖簡字第四二四號），函送本
院依通常程序審理，判決如左：
    主  文
乙○○竊盜，處拘役伍拾日，如易科罰金，以佰元折算壹日。
    事  實
一乙○○於民國八十九年六月二十五日上午七時許，在臺北市○○區○○路二段國防
  醫學中心對面，見麗潤企業有限公司所有交付丙○○使用、型號為ＴＡＤＡＮＯＴ
  Ｇ─四五○Ｍ型、引擎號碼四二五六○四號動力機械車停靠於路邊，鑰匙仍插於引
  擎上，竟意圖為自己不法之所有，趁丙○○不注意之際，發動引擎竊取該車得手。
  嗣丙○○發現該車失竊，報警處理，為警於同日上午七時三十分許，在臺北市○○
  區○○路九四號前當場查獲。
二案經臺北市政府警察局士林分局報告臺灣士林地方法院檢察署檢察官聲請簡易判決
  處刑，本院內湖簡易庭認不宜以簡易判決處刑，函送本院依通常程序審理。
    理  由
一訊據被告乙○○固不否認右揭時地將上開動力機械車駛離，惟矢口否認有何竊盜之
  犯行，辯稱：八十九年六月二十五日凌晨，伊受友人甲○○之託，至該處擔任大貨
  車助手，伊在現場僅見一輛車停放該處，未見到司機，遂將該車駛離，欲代為開往
  工地云云。惟查，甲○○係要求被告前往該處等候駕駛員，擔任車牌號碼ＡＯ─七
  四一號營業大貨車之助手，並非要求其駕駛該車，且已將車號、顏色等告知被告等
  情，業據證人甲○○結證屬實（參見偵查卷宗第十頁背面、第十一頁、第六二頁背
  面、第六三頁），而觀諸卷附麗潤企業有限公司所有之動力機械車（參見偵查卷宗
  第十八頁）及車牌號碼ＡＯ─七四一號營業大客車（參見偵查卷宗第六七頁）之照
  片，上開動力機械車駕駛座位於車體右方，並未懸掛車牌，而上開營業大客車駕駛
  座位於車體左方，懸掛有車牌，二車車型有顯著不同，實無誤認之理。況被告於本
  院審理時自承：因自覺上開動力機械車與甲○○形容之車型不太一樣，故伊將該車
  駛離，半途下車打公共電話，欲詢問甲○○是不是該輛車等語不諱（參見本院九十
  年六月二十一日審判筆錄），顯見被告駕駛該動力機械車時，對於該車可能屬於他
  人所有乙節已有認識，竟仍擅自違背甲○○之託付，不顧車主之權益，任意將該車
  駛離停放地點，且依證人丙○○所述，查獲地點距該車原停放處所約一公里之遠（
  參見偵查卷宗第四○頁背面），被告之行為顯已破壞車主對該車之管領力，而置於
  一己實力支配下，其具有不法所有意圖甚明。此外，並有贓物認領保管收據、動力
  機械行駛公路通行證各一紙在卷可稽。本件事證明確，被告犯行堪以認定，應依法
  論科。
二核被告所為，係犯刑法第三百二十條第一項竊盜罪。爰審酌被告之品行、犯罪動機
  、目的、手段、所生危害、生活狀況、智識程度、犯罪後態度等一切情狀，量處如
  主文所示之刑。又被告行為後，刑法第四十一條業於九十年一月十日修正公布，同
  年月十二日生效，舊法規定犯最重本刑三年以下有期徒刑以下之刑之罪，而受六個
  月以下有期徒刑或拘役之宣告，因身體、教育、職業、家庭之關係或其他正當事由
  ，執行顯有困難者，得易科罰金，修正後刑法第四十一條第一項規定，凡犯最重本
  刑五年以下有期徒刑以下之刑之罪，而受六個月以下有期徒刑或拘役之宣告，均得
  易科罰金，比較新舊法之規定，以修正後之新法有利於行為人，自應依刑法第二條
  第一項前段規定，適用裁判時之新法，併予宣告易科罰金之折算標準。
據上論斷，應依刑事訴訟法第四百五十二條、第二百九十九條第一項前段，刑法第二
條第一項前段、第三百二十條第一項、第四十一條第一項前段，罰金罰鍰提高標準條
例第一條前段、第二條，判決如主文。
本案經檢察官陳文哲到庭執行職務。
中        華        民        國      九十      年    七    月    五    日
                              臺灣士林地方法院刑事第四庭
                                  法  官  陳  玉  曆
右正本證明與原本無異。
如不服本判決，應於判決送達後十日內，向本院提出上訴狀。
                                  書記官  陳  鳳  嬌
中        華        民        國      九十      年    七    月    十    日
附錄本案論罪科刑法條全文：
刑法第三百二十條第一項
意圖為自己或第三人不法之所有，而竊取他人之動產者，為竊盜罪，處五年以下有期
徒刑、拘役或五百元以下罰金。


司法院資訊處製作；財團法人民間司法改革基金會備份。
